臺灣新竹地方法院刑事判決　　　　　　　　　　　　　　九十一年度訴字第七三號
　　公　訴　人　臺灣新竹地方法院檢察署檢察官
　　被　　　告　丙○○原名沈.
　　選任辯護人　溫瑞鳳律師
右列被告因違反槍砲彈藥刀械管制條例案件，經檢察官提起公訴（九十年度偵字第二
六○九、六九二○號），本院判決如左：
    主  文
丙○○未經許可，持有可發射子彈具有殺傷力之改造手槍，處有期徒刑貳年，併科罰
金新臺幣拾萬元，罰金如易服勞役，以新臺幣玖佰元即銀元佰元折算壹日。扣案之
點貳貳子彈柒顆均沒收之。
被訴傷害部分公訴不受理。
    事  實
一、丙○○（原名沈啟樑）於民國八十一年十二月十七日後之不詳時間，在不詳地點
    ，以不詳方法取得具有殺傷力之點二二改造手槍一支及點二二子彈數顆後，即未
    經許可而將這些槍彈放置在其位於新竹市○○○街四十三號二樓之居處而持有之
    。嗣於九十年四月二十二日十九時許，丙○○自辛○○（另經臺灣新竹地方法院
    檢察署檢察官為不起訴處分）處得知己○○欲應戊○○之邀陪同戊○○至位於新
    竹市○○○○街一號二樓處之「丁○○○○」與辛○○、乙○○（另經臺灣新竹
    地方法院檢察署檢察官為不起訴處分）二人商談戊○○清償之前積欠辛○○債款
    新臺幣（下同）一萬五千元之事，又因其之前與戊○○有糾紛，對戊○○頗為不
    滿，故對己○○同時心生怨懟，乃持上揭槍彈尾隨辛○○及乙○○前往該咖啡館
    ，待前開四人坐定後，丙○○即持前揭槍彈衝上該咖啡館二樓，質問己○○為何
    多管閒事等語，因而發生拉扯，於拉扯中，丙○○即開槍射中己○○右大腿一槍
    ，致己○○受有右大腿前後貫穿傷大小約一公分ｘ一公分之傷害（傷害部分未據
    己○○合法告訴而應諭知不受理，詳後述），丙○○隨即逃離現場，並將上揭點
    二二改造手槍丟棄在新竹市南寮漁港內。迄至九十年十一月二十日十三時許，為
    警據報而在丙○○位於新竹市○○○街四十三號二樓之居處查獲，並扣得前揭點
    二二子彈七顆等物。
三、案經新竹市警察局第一分局報請臺灣新竹地方法院檢察署檢察官偵查起訴。
    理  由
壹、違反槍砲彈藥刀械管制條例部分：
    一、訊據被告丙○○對於上揭時地持有點二二改造手槍及子彈，之後該槍枝射出
        子彈傷及被害人己○○等情供承不諱，惟辯稱：該點二二改造手槍及子彈是
        在八十年間一起向甲○○購買的云云，被告之選任辯護人則辯稱：被告係向
        訴外人甲○○一次購得二支槍及子彈，其中中共製之黑星手槍、子彈六發及
        彈匣一個部份，業經鈞院以八十一年度訴緝字第三九號判處有期徒刑一年六
        月確定，則同次購買之本案改造手槍及子彈，應屬同一案件，前案既曾經判
        決確定，本案部分自應依刑事訴訟法第三百零二條第一款諭知免訴等語。
    二、經查：
        （一）被告丙○○未經許可持有上揭具有殺傷力之槍彈等情，業據被告供承
              不諱，且經同案被告辛○○、乙○○及被害人己○○等人分別於警、
              偵訊及本院審理中陳述：當時被告確實拿槍出來，後來就有槍聲，許
              修賢就受傷了等情明確，此外，並有前開子彈七顆扣案足資佐證，足
              見被告所自白之上揭槍彈均為其持有中一節，堪信為真實。
        （二）前開扣案之子彈七顆經送內政部警政署刑事警察局鑑驗結果，認均係
          口徑○‧二二吋制式子彈，彈底標記為「Ｃ」：其中六顆認均具殺傷
              力，另外一顆，其彈頭上有工具夾痕，仍具火藥，認亦具殺傷力等情
              ，有該局九十年十二月十三日刑鑑字第二二八五二四號鑑驗通知書一
              紙在卷可稽。再者，被告所持有之前揭點二二改造手槍，雖因在被告
              開槍射傷被害人己○○之後，遭被告丟棄在新竹市南寮漁港內而未扣
              案，然被告既持該槍枝射擊，以致被害人己○○受傷，此有行政院衛
              生署新竹醫院診斷證明書一份在卷可憑，足徵上揭點二二改造手槍確
              可發射適當子彈而具有殺傷力無訛。
        （三）又被告曾於七十八年間向案外人甲○○購買中共製制式黑星手槍一支
              （含彈匣一個）及子彈六發後，未經許可無故持有，迄於八十年四月
              二十九日為警查獲，並經臺灣高等法院於八十一年十一月四日以八十
              一年度上訴字第五一七一號刑事判決判處有期徒刑一年六月，嗣經最
              高法院以八十二年度台上字第九二○號判決上訴駁回，於八十一年十
              二月十七日確定等情，有臺灣高等法院被告全國前案紀錄表及臺灣新
              竹地方法院檢察署刑案資料查註紀錄表各一份在卷足稽，而上揭案件
              之所以為警查獲，係因承辦之臺北縣警察局新莊分局接獲檢舉，而於
              八十年七月十一日至被告位於臺北市○○街一百七十五巷九號三樓之
              居處逕行搜索，而查獲該案之中共製制式黑星手槍及子彈等情，並經
              本院調閱該案卷宗全卷核閱屬實，果被告所辯：當時係向甲○○一次
              購買連同本案之點二二改造手槍及子彈等在內之二支槍及子彈數發，
              買得後除於七十八年年尾、七十九年及八十年年初曾短暫分開置放外
              ，其餘均放在一起等語為真，則為何當時並未一併遭臺北縣警察局新
              莊分局查獲？而上揭案件中，同案被告劉鴻福曾向被告借得該中共製
              制式黑星手槍及子彈使用，足見被告並不刻意隱諱其持有槍彈之事實
              ，然在上揭案件中，卻自始至終並未出現本案點二二改造手槍及子彈
              之任何描述或資料，再觀諸上開案件中曾向被告借得槍彈且關係非比
              尋常之同案被告劉鴻福所陳述之；當時沈啟樑說有一把手槍等語，更
              足徵本案之點二二改造手槍及子彈係被告於前揭案件之後方再取得。
              再者，被告雖陳稱：這二支槍枝係一併向甲○○購買，有證人庚○○
              可作證云云，然如真有此情，為何被告迄於本院審理時，方提出此對
              其而言係屬有利證據之陳述？且被告經本院訊問時，一開始係供稱：
              只是單純講到甲○○有把槍彈賣給我，但就具體交易時間、地點及賣
              了多少數量的槍彈，庚○○都不清楚等語，經本院訊問被告選任辯護
              人有何意見，辯護人答稱：證人對究竟向甲○○買了幾支槍很清楚等
              語後，被告方又供述：證人知道我向甲○○買了幾支槍，因為有提到
              花了二十萬向甲○○買了二支槍等語，是以被告所言已先後不一（見
              本院九十一年九月二十日訊問筆錄），再參，經本院隔離訊問被告及
              證人庚○○，被告對當時所聊及有關槍彈部分之談話內容已記憶不清
              ，然證人卻係證述：聽到甲○○對被告說我那二支槍賣你二十萬太便
              宜等語，經本院再進一步訊問證人，被告如何回答，及請其繪製當時
              雙方所坐位置之現場圖，證人卻又證稱：記不清楚等語，則身為當事
              人之被告對當時究竟為何會談及槍彈及內容均已記憶不清，而身為局
              外人之證人卻能記憶清晰；且證人既能對甲○○所問內容記得如此清
              楚，卻又對當時被告回答內容及雙方所坐位置記不起來，均顯屬有違
              情理之常。況且槍彈係屬政府大力查緝之違禁物，一旦遭查獲將被訴
              追相關刑事責任，此為眾人所明知，則謂和證人並不熟稔之甲○○竟
              會在三人餐敘中主動提及此事，而毫不擔憂證人舉發，熟能置信？是
              以自難僅以證人前揭有所瑕疵且與事實不符之證詞而為被告確係於七
              十八年間向甲○○一次購買上揭被查獲之中共製制式黑星手槍、子彈
              及本案之點二二改造手槍、子彈之認定，自不待言。
        （四）綜合以上，足見被告所辯上情，顯係事後卸責之詞，不足採信，本件
              事證已臻明確，被告犯行洵堪認定，應予依法論科。
    三、核被告丙○○所為，係犯槍砲彈藥刀械管制條例第十一條第四項之未經許可
        ，持有可發射子彈具有殺傷力之改造手槍罪，及同條例第十二條第四項之未
        經許可持有子彈罪。又被告於同一時地，以一行為而為持有改造手槍及子彈
        而犯有未經許可持有其他可發射子彈具有殺傷力之各式槍砲及持有子彈二罪
        ，為想像競合犯，應依刑法第五十五條之規定從情節較重之未經許可持有其
        他可發射子彈具有殺傷力之各式槍砲罪處斷。爰審酌被告之素行，犯罪之動
        機、目的、手段、情節、其繼而持槍彈槍擊被害人己○○，並導致其受傷，
        是以被告之未經許可持有槍彈之行為已造成實際危害，及被告犯罪後僅坦承
        部分情節等一切情狀，量處如主文所示之刑，罰金部分並諭知易服勞役之折
        算標準，以資懲儆。至扣案之具有殺傷力而可供上述手槍用之口徑○‧二二
        吋制式子彈七顆，均係違禁物，爰應依刑法第三十八條第一項第一款之規定
        宣告沒收之。至被告所持有之點二二改造手槍，因遭被告丟入南寮漁港內，
        應認業已滅失，爰不予宣告沒收之，附此敘明。
貳、被訴傷害罪部分：
    一、公訴意旨另以：被告丙○○前因細故與證人戊○○有糾紛，對其頗為不滿。
        緣於九十年四月二十二日十九時許，被告丙○○自同案被告辛○○處得知被
        害人己○○欲應證人戊○○之邀陪同其至位於新竹市○○○○街一號二樓處
        之「丁○○○○」與同案被告辛○○、乙○○二人商談證人戊○○清償之前
        積欠同案被告辛○○債款一萬五千元之事，遂對被害人己○○心生怨懟，乃
        持上揭槍彈尾隨同案被告辛○○及乙○○前往該咖啡館，至上揭四人坐定後
        ，被告即持前揭槍彈衝上該咖啡館二樓，質問被害人己○○為何多管閒事等
        語，因而發生拉扯，於拉扯中，被告即開槍射中被害人己○○右大腿一槍，
        致其受有右大腿前後貫穿傷大小約一公分ｘ一公分之傷害，被告隨即逃離現
        場，並將上揭點二二改造手槍丟棄在新竹市南寮漁港內。迄至九十年十一月
        二十日十三時許，為警據報而在被告位於新竹市○○○街四十三號二樓之居
        處查獲，並扣得前揭點二二子彈七顆等物，因認被告涉有刑法第二百七十七
        條第一項傷害罪等語。
    二、按告訴乃論之罪，未經告訴者，應諭知不受理之判決，刑事訴訟法第三百零
        三條第三款定有明文。
    三、經查，本件被害人己○○於警訊時依筆錄所記載，僅對於案發當日情形為陳
        述，並未對於傷害部分提出告訴等情，有警訊筆錄一份在卷足稽，被害人己○○嗣經臺灣新竹地方法院檢察署檢察官傳喚，又未到庭，足認本件並無有
        告訴權人合法提出告訴，檢察官誤為起訴，其起訴不合法，應為公訴不受理
        之諭知。
據上論斷，應依刑事訴訟法第二百九十九條第一項前段、第三百零三條第三款，槍砲
彈藥刀械管制條例第十一條第四項、第十二條第四項，刑法第十一條前段、第五十五
條、第四十二條第二項、第三十八條第一項第一款，罰金罰鍰提高標準條例第二條，
現行法規所定貨幣單位折算新臺幣條例第二條，判決如主文。
本案經檢察官劉邦繡到庭執行職務。
中      華      民      國    九十一    年      十      月    二十五    日
                                臺灣新竹地方法院刑事第二庭
                                        法  官  楊  惠  芬
右正本證明與原本無異。
如不服本判決，應於判決送達後十日內向本院提出上訴狀( 應附繕本 )，上訴於臺灣
高等法院。
                                        書記官  鄭  敏  郎
中      華      民      國    九十一    年      十      月    二十五    日
附錄本案論罪科刑法條全文：
槍砲彈藥刀械管制條例第十一條第四項：
未經許可，持有、寄藏或意圖販賣而陳列第一項所列槍砲者，處一年以上七年以下有
期徒刑，併科新臺幣七百萬元以下罰金。
槍砲彈藥刀械管制條例第十二條第四項：
未經許可持有、寄藏或意圖販賣而陳列子彈者，處五年以下有期徒刑，併科新臺幣三
百萬元以下罰金。
